【裁判字號】    99,交聲,806
【裁判日期】    990430
【裁判案由】    交管條例聲異
【裁判全文】
臺灣板橋地方法院交通事件裁定         99年度交聲字第806號
原處分機關  交通部公路總局臺北區監理所板橋監理站
異  議  人
即受處分人  甲○
上列異議人即受處分人因違反道路交通管理處罰條例事件，對於
交通部公路總局臺北區監理所板橋監理站中華民國99年3 月26日
所為之處分（原處分案號：板監裁字第裁41-AP0000000號），聲
明異議，本院裁定如下：
    主  文
異議駁回。
    理  由
一、原處分意旨略以：異議人即受處分人甲○所有之車號QQL-69
    3 號輕型機車，於民國99年1 月23日10時6 分許，停放在臺
    北市○○路○ 段161 巷2 弄內之繪有紅色實線之禁止臨時停
    車之處所，有「在禁止臨時停車處所停車」之違規行為，經
    臺北市政府警察局中正第一分局仁愛路派出所警員檢附採證
    照片，於99年2 月6 日填製臺北市政府警察局北市警交大字
    第AP0000000 號舉發違反道路交通管理事件通知單（下稱舉
    發通知單）逕行舉發，並經原處分機關於99月3 月26日以板
    監裁字第裁41-AP0000000號違反道路交通管理事件裁決書依
    道路交通管理處罰條例第56條第1 項第1 款之規定，裁處罰
    鍰新臺幣（下同）600 元。
二、異議意旨略以：該紅線非合法繪設，為此聲明異議，請求撤
    銷原處分云云。
三、按道路交通管理處罰條例所稱之汽車，包括機器腳踏車；汽
    車駕駛人停車時，在禁止臨時停車處所停車者，處新臺幣60
    0 元以上1,200 元以下罰鍰；又汽車駕駛人之行為有違規停
    車而駕駛人不在場，當場不能或不宜攔截製單舉發者，得對
    汽車所有人逕行舉發處罰，前項逕行舉發，應記明車輛牌照
    號碼、車型等可資辨明之資料，查明汽車所有人姓名或名稱
    、住址後，製單舉發處罰之，道路交通管理處罰條例第56條
    第1 項第1 款、第7 條之2 第1 項第3 款及同條第2 項分別
    定有明文。又禁止臨時停車線，用以指示禁止臨時停車路段
    ，為紅色實線，道路交通標誌標線號誌設置規則第169 條第
    1 、2 項亦有明文。
四、經查：異議人所有之車號QQL-693 號輕型機車，於99年1 月
    23日10時6 分許，停放在臺北市○○路○ 段161 巷2 弄內之
    繪有紅色實線之路段，而有「在禁止臨時停車處所停車」之
    違規行為，有採證照片2 幀及舉發通知單1 紙在卷可佐，是
    異議人前開車輛當時係停放在禁止臨時停車處所之違規事實
    ，應堪認定。異議人雖以前詞置辯，然異議人所有之上開機
    車所停放處確繪有紅色實線之情，業經原處分機關函詢臺北
    市政府交通管制工程處，經該處函覆略以：「經現場勘查及
    核對本處圖檔，旨揭巷道（本市○○路○ 段161 巷2 弄）禁
    停紅線係本處繪設列管等情，有該處99年3 月31日北市交工
    程字第09931228300 號函1 紙附卷可稽（見本院卷第17頁）
    ，足認異議人所有之前開機車所停放之地點，於停放當時，
    確已經臺北市政府交通管制工程處人員依法繪設有紅色實線
    無疑。是異議人辯稱：該紅線非合法繪設云云，無非卸責之
    詞，不足採信。
五、綜上所述，本件異議人確有於前述時、地，在禁止臨時停車
    處所停車之違規事證明確。上開所辯，無非圖卸之詞，不足
    採信。從而，原處分機關依據道路交通管理處罰條例第56條
    第1 項第1 款之規定，裁處罰鍰600 元，於法核無不合，其
    認事用法並無違誤，裁罰亦無不當，本件異議為無理由，應
    予駁回。
據上論斷，應依道路交通管理處罰條例第87條第2 項，道路交通
案件處理辦法第19條，裁定如主文。
中    華    民    國    99    年    4     月    30    日
                  交通法庭    法  官  鄧雅心
以上正本證明與原本無異。
如不服本裁定應於送達後5 日內向本院提出抗告狀。
                              書記官  王小芬
中    華    民    國    99    年    4     月    30    日

司法院資訊處製作；財團法人民間司法改革基金會備份。
